臺灣臺中地方法院刑事判決　　　　　　 100年度易字第2266號
公　訴　人　臺灣臺中地方法院檢察署檢察官
被　　　告　黃彩龍
被　　　告　鄭兆成
被　　　告　林啟偉
上列被告等因違反就業服務法案件，經檢察官提起公訴（99年度
偵字第26281號）後，被告就被訴事實為有罪之陳述，檢察官聲
請改依協商程序而為判決，本院判決如下：
    主      文
黃彩龍共同意圖營利而違反任何人不得媒介外國人非法為他人工
作之規定，處有期徒刑陸月，如易科罰金，以新臺幣壹仟元折算
壹日。
鄭兆成共同意圖營利而違反任何人不得媒介外國人非法為他人工
作之規定，處有期徒刑貳月，如易科罰金，以新臺幣壹仟元折算
壹日。
林啟偉共同意圖營利而違反任何人不得媒介外國人非法為他人工
作之規定，處有期徒刑貳月，如易科罰金，以新臺幣壹仟元折算
壹日。
    事實及理由
一、犯罪事實：黃彩龍於98年6月間，以每10日發給新臺幣（下
    同）1萬元酬勞作為代價（每月薪資約3萬元），僱請林啟偉
    擔任看顧、管理及載送逃逸外勞之工作。黃彩龍、鄭兆成、
    林啟偉均意圖營利，共同基於媒介外國人非法為他人工作之
    犯意聯絡，由黃彩龍於98年6月5日凌晨，透過某不詳印尼籍
    逃逸外勞，以電話與代號00000000之印尼籍勞工（真實姓名
    年籍詳卷內代號與真實姓名對照表，下稱Ａ女）聯絡，以在
    臺中工作薪水較高為由，誘使Ａ女自原合法雇主處逃離，於
    徵得Ａ女同意後，黃彩龍隨即以電話通知從事計程車司機工
    作之鄭兆成，以2500元之代價，委請鄭兆成於同日凌晨3時
    許，駕駛計程車前往臺南縣歸仁鄉（現改制為臺南市歸仁區
    ○○○○街7號Ａ女之原雇主處，載送Ａ女至黃彩龍位於臺
    中縣大里市（現改制為臺中市○里區○○○路153巷46號4樓
    之居處。再於同日上午，由黃彩龍駕駛車牌號碼8659-DS 號
    自小客貨車，搭載林啟偉、Ａ女、林啟偉之印尼籍女友FAID
    AH（另由檢察官為不起訴處分）與林啟偉之友人鐘枝正（另
    由檢察官為不起訴處分），共同前往南投縣埔里鎮大成里某
    倉庫，將Ａ女暫時藏匿該處，由林啟偉負責看顧、管理。嗣
    於同年月7日上午5時許，黃彩龍再指示林啟偉駕車載送Ａ女
    至郭淑貞（另由檢察官為不起訴處分）之母位於臺中縣豐原
    市（現改制為臺中市豐原區○○○路337巷4號之住處，安排
    Ａ女在該處從事照顧郭淑貞之母及洗衣、打掃等工作，而媒
    介Ａ女非法為郭淑貞工作，約定郭淑貞每月應給付Ａ女薪資
    21000元，黃彩龍可從中抽取3000元作為自己之報酬。Ａ女
    嗣於同日下午2時11分許，撥打電話予原仲介楊敏雄，請楊
    敏雄將其帶回，經楊敏雄到場瞭解後報警處理，進而循線查
    獲上情。
二、認定本件犯罪事實所憑之證據及理由：上開事實，業經被告
    3人於本院準備程序中認罪，並有證人A女、鐘枝正、郭淑貞
    於警詢及偵查中，以及楊敏雄、郭淑貞之妹郭木蘭以及弟媳
    陳麗婷於警詢時之證述為證，復有A女之中華民國居留證影
    本、外勞居留資料查詢明細內容顯示畫面資料各1紙、現場
    查獲照片2張、臺中縣警察局豐原分局指認犯罪嫌疑人紀錄
    表等件附卷可稽，本件事證明確，被告3人犯行足堪認定。
三、本件經檢察官與被告3人於審判外就犯罪事實達成協商之合
    意且被告已認罪，其合意內容為：被告3人就起訴書所載之
    犯罪事實為認罪之意思表示（起訴書記載被告3人均犯就業
    服務法第64條第2項），被告黃彩龍願受有期徒刑6月，如易
    科罰金，以1000元折算1日之科刑；被告鄭兆成願受有期徒
    刑2月，如易科罰金，以1000元折算1日之科刑；被告林啟偉
    願受有期徒刑2月，如易科罰金，以1000元折算1日之科刑。
    經查，上開協商合意並無刑事訴訟法第455條之4第1項所列
    情形之一，檢察官聲請改依協商程序而為判決，本院爰不經
    言詞辯論，於協商合意範圍內為協商判決，合予敘明。
四、應適用之法條：刑事訴訟法第455條之2第1 項、第455條之
    4第2項、第455條之8、第454條第1項、第2項，就業服務法
    第45條、第64條第2項、刑法第11條前段、第28條、第41條
    第1項前段。
五、協商判決除有刑事訴訟法第455 條之4 第1 項第1 款於本訊
    問程序終結前，被告撤銷協商合意或檢察官撤回協商聲請者
    ；第2 款被告協商之意思非出於自由意志者；第4 款被告所
    犯之罪非第455 條之2 第1 項所定得以聲請協商判決者；第
    6 款被告有其他較重之裁判上一罪之犯罪事實者；第7 款法
    院認應諭知免刑或免訴、不受理者情形之一，及違反同條第
    2 項「法院應於協商合意範圍內為判決；法院為協商判決所
    科之刑，以宣告緩刑或2 年以下有期徒刑、拘役或罰金為限
    」之規定者外，不得上訴。
六、如不服本件判決，且有前述得提起上訴之情形，得自收受宣
    示判決筆錄送達之日起10日內，向本院提出上訴書狀，上訴
    於第二審法院。
本案經檢察官李莉玲到庭執行職務。
中    華    民    國    100    年    8    月    17    日
                         刑事第四庭  法  官  黃益茂
以上正本證明與原本無異。
                                     書記官  蔡秋明
中    華    民    國    100    年    8    月    17    日
附錄論罪科刑法條
就業服務法第45條
任何人不得媒介外國人非法為他人工作。
就業服務法第64條
違反第45條規定者，處新臺幣10萬元以上50萬元以下罰鍰。五年
內再違反者，處1年以下有期徒刑、拘役或科或併科新臺幣60萬
元以下罰金。
意圖營利而違反第45條規定者，處3年以下有期徒刑、拘役或科
或併科新臺幣120萬元以下罰金。
法人之代表人、法人或自然人之代理人、受僱人或其他從業人員
，因執行業務違反第45條規定者，除依前二項規定處罰其行為人
外，對該法人或自然人亦科處各該項之罰鍰或罰金